

Nguyễn Vĩ Hoàng Ngân

Nhân viên dươc

423/28 Nguyễn Kiệm, P9, Phú Nhuận, TP.HCM vingan17@gmail.com

0165 876 1876

MỤC TIÊU NGHỀ NGHIỆP

Mong muốn được làm việc trong môi trường năng động và có cơ hội phát triển nghề nghiệp.

Áp dụng những kinh nghiệm và kiến thức có được để phục vụ cho công ty, góp phần vào sự thành công chung của công ty.

Sẽ học hỏi kiến thức, nâng cao trình độ để trong thời gian ngắn nhất có thể thành thạo và hoàn thành tốt công việc.

Thăng tiến và phát triển lên các vị trí cao hơn trong hệ thống tổ chức công ty.

Đạt được mức lương mong muốn

KINH NGHIỆM LÀM VIỆC

NHÀ THUỐC NGOC CHÂU

12/2015 - 10/2016

THỰC TẬP TẠI CÔNG TY CỔ PHẦN DƯỚC PHONG PHÚ

03/2015 - 04/2015

THỰC TẬP TẠI BỆNH VIỆN HUYỆN NHÀ BÈ

04/2015 - 05/2015

NHÂN VIÊN BÁN HÀNG

- Tư vấn cách sử dụng và bán thuốc cho khách hàng
- Hoc tập và nắm được các yêu cầu trong điều chế thuốc
- Tham gia vào quy trình sản xuất thuốc
- Thực tập quá trình đóng gói và vận chuyển thuốc
- Xem xét và phân tích các ca lâm sàng
- Phân loại, bảo quản và ghi chép trong quá trình bảo quản thuốc

Hoàn thành khóa học Kỹ năng Tư duy hiệu quả và sáng tạo

- Cấp phát thuốc theo toa bác sĩ cho bệnh nhân

HỌC VẤN

ĐAI HOC NGUYỄN TẤT THÀNH

10/2012 - 03/2016

CHUYÊN NGÀNH: DƯỚC SĨ

Tốt nghiệp loại Khá, điểm trung bình 7.0

CHỨNG CHỈ

10/2013

10/2016	Hoàn thành khóa học Kỹ năng Soạn thảo văn bản
10/2015	Chứng chỉ Tiếng Anh trình độ B, loại Khá
09/2014	Hoàn thành khóa học Kỹ năng Giải quyết vấn đề
11/2013	Chứng chỉ Tin Học trình độ A, loại Khá
10/2013	Hoàn thành khóa học Kỹ năng Quản lý thời gian

ƯU, KHUYẾT ĐIỂM BẢN THÂN

- Ưu điểm: Cẩn thận, trách nhiệm cao trong công việc
Dễ hòa nhập với môi trường làm việc
Có khả năng làm việc nhóm và làm việc độc lập
Khả năng vi tính văn phòng khá

- Khuyết điểm: Kinh nghiệm thực tế không nhiều Cần phải note lại nhiều việc vì tính hay quên

KỸ NĂNG

Tin học văn phòng	
Tiếng Anh	
Teamword	
Giao tiếp	